Inventaris van het archief van de Commandant van de 9e geniestelling te Delft, later Commandant van het 5e geniecommandement te Delft
Nationaal Archief, Den Haag
Geniestelling, later Commandement te Delft
Geniestelling Delft
1867-1879
3423
1.30 meter; 28 inventarisnummers.
Normale geschreven, getypte en gedrukte documenten, geen bijzondere handschriften.
Nationaal Archief, Den Haag
Commandant van de 9e geniestelling te Delft, later Commandant van het 5e geniecommandement te Delft
Het archief bevat uitsluitend minuten van verzonden brieven door de commandant van de 9e geniestelling, later 5e geniecommandement te Delft, en bij hem ingekomen post.
Archiefvorming
Geschiedenis van het archiefbeheer
De verwerving van het archief
De rechtstitel is (nog) onbekend.
3.09
Aanwijzingen voor de gebruiker
Openbaarheidsbeperkingen
Volledig openbaar.
Materiële beperkingen
Aanvraaginstructie
Openbare archiefstukken kunnen online worden aangevraagd en gereserveerd. U kunt dit ook via de terminals in de studiezaal van het Nationaal Archief doen. Om te kunnen reserveren dient u de volgende stappen te volgen:
U maakt een profiel aan op www.gahetna.nl, en logt vervolgens in
Via de archiefinventaris (alleen de beschrijvingen met rode nummers) selecteert u het gewenste archiefstuk door op de knop 'Reserveren' te klikken
In het volgende scherm geeft u aan op welke dag u het archiefstuk wilt inzien
Indien u zich bevindt in de studiezaal en een tafelnummer heeft ontvangen kunt u dit nummer vermelden. Als u geen tafelnummer heeft kunt u tafelnummer 777 laten staan
Vervolgens bevestigt u uw reservering door deze te versturen.
Verwant materiaal
Beschikbaarheid van kopieën
Beschrijving van de series en archiefbestanddelen
- Brieven ingekomen bij de commandant van de 9e geniestelling te Delft., 1867; 1
  Oude nummering: 6796.
- Brieven ingekomen bij de commandant van de 9e geniestelling te Delft., 1868; 2
- Minuten van verzonden brieven door de commandant van de 9e geniestelling te Delft., 1867; 3
  Oude nummering: 6797.
- Minuten van verzonden brieven door de commandant van de 9e geniestelling te Delft., 1868; 4
- Brieven ingekomen bij de commandant van de 9e geniestelling te Delft., 1869; 5
  Oude nummering: 6798.
- Minuten van verzonden brieven door de commandant van de 9e geniestelling te Delft., 1869; 6
- Brieven ingekomen bij de commandant van de 9e geniestelling te Delft., 1870; 7
- Minuten van verzonden brieven door de commandant van de 9e geniestelling te Delft., 1870; 8
- Brieven ingekomen bij de commandant van de 9e geniestelling te Delft., 1871; 9
  Oude nummering: 6799.
- Minuten van verzonden brieven door de commandant van de 9e geniestelling te Delft., 1871; 10
- Brieven ingekomen bij de commandant van de 9e geniestelling te Delft., 1872; 11
  Oude nummering: 6800.
- Minuten van verzonden brieven door de commandant van de 9e geniestelling te Delft., 1872; 12
- Brieven ingekomen bij de commandant van de 9e geniestelling te Delft., 1873; 13
  Oude nummering: 6801.
- Minuten van verzonden brieven door de commandant van de 9e geniestelling te Delft., 1873; 14
- Brieven ingekomen bij de commandant van de 9e geniestelling te Delft., 1874; 15
- Minuten van verzonden brieven door de commandant van de 9e geniestelling te Delft., 1874; 16
- Minuten van verzonden brieven door de commandant van de 9e geniestelling te Delft., 1875 januari 1- mei 1; 17
  Oude nummering: 6802.
- Brieven ingekomen bij de commandant van de 9e geniestelling te Delft., 1875 januari 1- april 28; 18
- Brieven ingekomen bij de commandant van het 5e geniecommandement te Delft., 1875 mei 5- december 30; 19
- Minuten van verzonden brieven door de commandant van het 5e geniecommandement te Delft., 1875 mei 1- december 8; 20
- Brieven ingekomen bij de commandant van het 5e geniecommandement te Delft., 1876; 21
- Brieven ingekomen bij de commandant van het 5e geniecommandement te Delft., 1876; 22
  Oude nummering: 6803.
- Minuten van verzonden brieven door de commandant van het 5e geniecommandement te Delft., 1876; 23
- Ingekomen brieven en minuten van verzonden brieven door de commandant van het 5e geniecommandement te Delft., 1875-1879; 24
- Brieven ingekomen bij de commandant van het 5e geniecommandement te Delft., 1877 januari 1- juni 30; 25
  Oude nummering: 6804.
- Brieven ingekomen bij de commandant van het 5e geniecommandement te Delft., 1877 juli 1- december 31; 26
- Minuten van verzonden brieven door de commandant van het 5e geniecommandement te Delft., 1877; 27
  Oude nummering: 6805.
- Ingekomen brieven en minuten van verzonden brieven door de commandant van het 5e geniecommandement te Delft., 1878; 28